臺灣臺南地方法院刑事判決　　　　　　　　　　　　九十一年度訴字第一五二號
　　公　訴　人　臺灣台南地方法院檢察署檢察官
　　被　　　告　戊○○
　　選任辯護人　鄭和傑
　　選任辯護人　蘇新竹
右列被告因搶奪等案件，經檢察官提起公訴 (九十一年度偵字第六二九九號)，本院
判決如左：
    主  文
戊○○連續竊盜，處有期徒刑捌月；又連續意圖為自己不法之所有，而搶奪他人之動
產，處有期徒刑壹年。應執行有期徒刑壹年柒月。
    事  實
一、（一）戊○○意圖為自己不法之所有，基於概括之犯意，於民國（下同）九十一
    年五月中旬，在台南市○○路○段三六三號大成國中前，以自備之鑰匙，竊取乙○○所有之車號ＵＴＤ─二四九號機車（白色）一部。得手後，占為己有騎用。
    戊○○另意圖為自己不法之所有，基於概括之犯意，於九十一年六月四日二十時
    四十分許，騎乘該竊得之機車，頭戴白色半罩式安全帽，至台南縣永康市○○○
    街一七三號前時，見丁○○騎乘機車後載其女，將其手提袋一只置於機車前之置
    物籃內，有機可乘，即趁丁○○不備之際，搶奪丁○○所有上開手提袋一只（內
    有新台幣（下同）一百元、書本、鑰匙等物）。後將該車棄置於台南市不詳地點
    之補習班附近，該車牌牌則丟棄在四草大橋下。
    （二）戊○○承先開竊盜之概括犯意，先於九十一年六月五日二十一時許，在台
    南市○○路與廣慈街三十二巷巷口，又以自備之鑰匙，竊取甲○○所有之車號Ｐ
    ＥＮ─九七二號機車（紅色）一部。得手後，占為己有騎用，並將該機車車牌丟
    棄於四草大橋下。又於同年月七日九時許，在台南市○○路五三之三號，竊取己○○所有之車號ＨＧＲ─０七九號機車車牌一面。得手後，將該車牌懸掛在車號
    ＰＥＮ─九七二號機車上。戊○○於同年月十日二十三時許，騎乘該改裝車牌後
    之機車，頭戴白色半罩式安全帽，途經台南市○○路○段二十九號前，見丙○○
    騎乘機車，將其所有之手提袋一只置於機車腳踏板，有機可乘，即趁丙○○不備
    之際，搶奪其所有上開手提袋一只（內有現金一萬六千多元、行動電話一支、信
    用卡三張、金融卡、郵局存簿、印章、天珠手鍊一條、珍珠墜子項鍊一條、身分
    證等物）。又於同年月十七日十九時四十分許，騎乘該改裝車牌後之機車，途經
    台南市○○路○段四四巷二號前，見庚○騎乘機車，將其所有之皮包一只置於機
    車踏板，有機可乘，復承前揭搶奪之概括犯意，即趁庚○不備之際搶奪庚○所有
    之手提袋一只（內有現金四千一百元、行動電話一支、油票二張、身分證三張、
    金融卡五張、汽、機車駕照各一張等物）。
二、嗣於九十一年六月十七日二十一時五分許，在台南市○○○街三十六巷巷口，為
    警發現戊○○騎乘懸掛車號ＨＧＲ─０七九號失竊車牌之贓車一部，予以攔查，
    戊○○見狀即棄車逃逸，經警對空鳴槍後將戊○○逮捕。訊問後，經戊○○主動
    供出，始知上情。
三、案經台南市警察局第二分局報請台灣台南地方法院檢察署檢察官偵查起訴。
    理  由
一、訊據被告戊○○對右揭竊盜、搶奪之犯罪事實警訊、偵查、及本院審理時均坦承
    不諱，核被害人乙○○、丁○○、甲○○、己○○、丙○○及庚○於警訊時之指
    述相符。經被告之帶領，亦取出被害人所有部分之物，有己○○、甲○○、庚○
    書立之領結領結各一紙及乙○○書立之贓物認領保管單一紙、丙○○書立之贓證
    物領據一紙在卷可按。此外，有庚○報案之台南市第四分局受理刑案件報案三聯
    單影本一紙及甲○○、己○○之車輛竊盜、車牌失竊資料個別查詢報表—查詢車
    輛認可資料影本各一紙在卷可稽。足證被告之前開自白與與事實相符。本件事證
    明確，被告犯行足堪認定。
二、核被告所為，係犯刑法第三百二十條第一項之之普通竊盜罪及刑法第三百二十五
    條第一項之普通搶奪罪。被告先後所犯之三次竊盜犯行及三次搶奪犯行，各時間
    緊接、觸犯基本犯罪構成要件相同之罪名，顯係各基於概括犯意反覆實施，為連
    續犯，應依刑法第五十六條連續犯之規定各論以一罪，並均依法加重其刑。其所
    犯上開二罪間，犯意各別，構成要件亦殊，應予分論併罰。爰審酌被告年輕力壯
    ，竟不思勤奮工作，一再竊盜他人機車，毫無他人所有物之體認，欠缺法紀觀念
    ，又連續尾隨並進而行搶夜歸婦女，嚴重破壞社會治安，惟犯後尚能坦承犯行，
    並供出其尚未被發現之犯行等一切情狀，分別量處如主文所示之刑，並定其應執
    行之刑。
據上論斷，應依刑事訴訟法第二百九十九條第一項前段，刑法第五十六條、第三百二
十條第一項、第三百二十五條第一項、第五十一條第一項第五款，罰金罰緩提高標準
條例第一條前段，判決如主文。
本案經檢察官簡光昌到庭執行職務。
中      華      民      國      九十一      年    十    月    三十一    日
                                  臺灣臺南地方法院刑事第三庭
                                          法  官  吳勇輝
右正本證明與原本無異。
如不服本判決，應於判決送達後十日內，向本院提出上訴狀（應附繕本）。
                                          書記官  李國敬
中      華      民      國      九十一      年    十    月    三十一    日
附錄本案論罪科刑法條全文：
刑法第三百二十條第一項：
意圖為自己或第三人不法之所有，而竊取他人之動產者，為竊盜罪，處五年以下有期
徒刑、拘役或五百元以下罰金。
刑法第三百二十五條第一項：
意圖為自己或第三人不法之所有，而搶奪他人之動產者，處六月以上五年以下有期徒
刑。
